

HASSAN ELAASEMY

Web Developer & Mobile Developer || React Native || React Js

elaasemyhassan01@gmail.com

https://hassandev.vercel.app/

06 70 50 80 05

Bouskoura

O Casablanca, Maroc

in @Hassan Elaasemy



@Hassan el Aasemy

À propos

Développeur Web et Mobile expérimenté, passionné par le développement d'applications. Expert en React.js et React Native, je suis enthousiaste à l'idée de contribuer au monde numérique en mettant à profit mon expertise dans le développement d'applications web et mobiles

Diplômes

Technicien spécialisé en développement digital option Full Stack

De septembre 2021 à INSTITUT SPECIALISE DE FORMATION DE L'OFFSHORING

juillet 2023 Casablanca, Morocco

Un an en filiére économie et gestion(semestre validé)

D'octobre 2020 à juillet 2021 UNIVERSITÉ HASSAN II AÏN CHOCK de Casablanca, Morocco

Baccalauréat en sciences de la vie et de la terre

De septembre 2019 à juillet 2020 LYCÉE IBNOU LARABI Bouskoura, Morocco

Formations Certifiante

CERTIFICAT DE PARTICIPATION : Les Bases Html,Css,JavaScript

2022 WORKSHOP DE GOMYCODE Casablanca, Morocco

UDEMY CERTIFIED REACT DEVELOPER

2023 UDEMY En Ligne

UDEMY CERTIFIED REACT NATIVE DEVELOPER

2023 UDEMY En Ligne

Expériences professionnelles

Mobile Developer

Depuis février 2024 Nahrawand Academy Casablanca

Actuellement, en tant que développeur mobile et front-end chez Nahrawand Academy, je crée des applications conviviales avec React Native, en intégrant des interfaces intuitives et en optimisant la base de données pour offrir une expérience utilisateur fluide et des performances optimales.

Mobile Developer & Backend Developer

D'août 2023 à décembre 2023 ONEDUSTRY TECHNOLOGIES Casablanca, Technopark En tant que développeur mobile et backend chez ONEDUSTRY TECHNOLOGIES, j'ai utilisé React Native pour le développement mobile, Java Spring Boot pour le backend, et MySQL comme base de données. J'ai également travaillé avec les services cloud AWS pour le déploiement et la gestion des applications, acquérant une expérience significative dans les deux domaines.

Full Stack Developer -Stage Pfe

De mars 2023 à avril 2023 CDC Digital et Intelligence Artificielle Casablanca Lors de mon stage PFE en CDC Digital et IA, j'ai travaillé en tant que développeur Full Stack avec React.js et Laravel, intégrant des API REST. J'ai amélioré mes compétences en gestion de code avec Git/GitHub, utilisé UML pour l'architecture, et manipulé des bases de données MySQL.

Compétences Techniques

MOBILE:

React Native, Expo

FRONT-END:

 $Html\ ,Css\ ,\ JavaScript\ ,Bootstrap\ ,\ React\ Js$

BACK-END:

Laravel

BASES DE DONNÉES:

MySql, MongoDB

OUTILS DE GESTION:

Git, Github, Gitlab

DESIGN:

UI/UX Figma Design

CLOUD COMPUTING:

Aws

MÉTHODOLOGIES:

Agile (Scrum, Jira Software)

MÉTHODES DE CONCEPTION:

Uml

Projets

Mobile Application

- Smart Parking Application développée avec React Native et Spring Boot.
- Travel Application juste UI développée avec React Native

Site Web

- site web ecommerce -Projet Pfe développée avec Laravel
- system de reputation de jeux -Projet Stage développée avec React Js et Laravel

Langues

Arabe

Langue maternelle

Français

Intermédiaire

Anglais

Avancée